臺灣臺南地方法院民事裁定
110年度訴聲字第5號
聲  請  人  陳榮益  
訴訟代理人  陳育盛  
相  對  人  陳湯秀香

            陳建麟  
共      同
訴訟代理人  謝依良律師
上列當事人間請求土地所有權返還登記等事件（本院110年度訴
字第529號），聲請人聲請許可為訴訟繫屬之登記，本院裁定如
下：
    主  文
聲請駁回。
    理  由
一、本件聲請意旨略以：聲請人已基於物權關係，訴請相對人將
    坐落臺南市○○區○○段000地號土地，應有部分四分之一（下
    稱系爭不動產）返還予聲請人，並回復登記為聲請人所有。
    為此，爰依民事訴訟法第254條第5項規定，聲請本院裁定許
    可為訴訟繫屬之登記等語
二、相對人抗辯：系爭不動產目前之所有權人，並非被告，聲請
    人聲請本院裁定許可為訴訟繫屬之登記，並無必要，且侵害
    系爭不動產目前所有權人之權益。又因系爭不動產目前為第
    三人林柏洋、孫政豊所有，觀諸民事訴訟法第254條第9項規
    定之立法理由，可知登記機關不得辦理訴訟繫屬之登記，聲
    請人之聲請，顯無實益。且聲請法院裁定許可為訴訟繫屬之
    登記，應釋明本案請求，亦未見聲請人釋明本案之起訴合法
    且非顯無理由，聲請人之聲請，不應准許。另如本院准許聲
    請人之聲請，亦請酌定相當之擔保等語。　　
三、按許可為訴訟繫屬事實登記之裁定由原告持向該管登記機關
    申請登記。但被告及第三人已就許可為訴訟繫屬事實登記之
    權利或標的物申請移轉登記，經登記機關受理者，不在此限
    ，民事訴訟法第254條第9項定有明文。揆其立法意旨，乃立
    法者認為原告向登記機關申請登記時，倘其登記標的已先由
    被告及第三人申請移轉登記，經登記機關受理，嗣後即不宜
    再藉此訴訟繫屬事實之登記，使該第三人成為非善意，亦無
    保護交易安全必要，登記機關應不予辦理登記（該項立法理
    由參照）。是以，如聲請人即本案訴訟之原告聲請許可為訴
    訟繫屬事實登記之權利或標的物業已移轉登記予第三人者，
    因縱令法院許可為訴訟繫屬之登記，聲請人持法院之裁定向
    該管登記機關申請登記，登記機關亦不予辦理登記，受訴法
    院自不應許可為訴訟繫屬事實之登記。
四、查，系爭不動產於109年12月30日，業已移轉登記予被告以
    外之林柏洋、孫政豊，有系爭不動產之土地登記第一類謄本
    影本1份在卷可按，揆之前揭說明，本院自不應許可為訴訟
    繫屬之登記。從而，聲請人之聲請，應予駁回。
中    華    民    國   110    年    4     月    30    日
                  民事第一庭  法  官  伍逸康
以上正本係照原本作成。　　　　　　　　　
如不服本裁定應於送達後10日內向本院提出抗告狀，並應繳納抗
告費新臺幣1,000 元。
中　　華　　民　　國　　110 　年　　4 　　月　　30　　日
　　　　　　　　　　　　　　　書記官  康紀媛